【裁判字號】    90,上易,209
【裁判日期】    891124
【裁判案由】    毒品危害防制條例
【裁判全文】
臺灣高等法院臺中分院刑事判決                      九十年度上易字第二九號
    上  訴  人
    即  被  告  甲○○
右上訴人因毒品危害防制條例案件，不服臺灣彰化地方法院八十九年度易字第一五二
一號中華民國八十九年十一月二十四日第一審判決（起訴案號：臺灣彰化地方法院檢
察署八十九年度毒偵字第一九二四號，移送併辦案號：同署八十九年度毒偵字第三九
七四號、五三六號），提起上訴，及移送併辦（同署八十九年度毒偵字第六二六八
號），本院判決如左：
      主  文
原判決撤銷。
甲○○連續施用第二級毒品，累犯，處有期徒刑玖月。
    事      實
一、甲○○前因違反麻醉藥品管理條例案件，經臺灣彰化地方法院分別以八十五年易
    字第二三０六號、八十六年度易字第一九三九號判決各判處有期徒刑七月確定，
    上開二罪接續執行，於民國八十七年四月二十三日假釋出獄，嗣經撤銷假釋，又
    於八十八年三月二十二日入監執行殘刑四月又十五日，至八十八年八月五日服刑
    期滿執行完畢。又前因施用毒品案件，經臺灣彰化地方法院裁定送觀察、勒戒，
    嗣因認有繼續施用毒品之傾向，由臺灣彰化地方法院以八十七年度毒聲字第七六
    四號裁定令入戒治處所施以強制戒治，嗣經同院於八十八年一月二十七日，以八
    十八年度毒聲字第三四號裁定停止戒治交付保護管束，期滿未經撤銷，視為強
    制戒治期滿，由台灣彰化地方法院檢察署檢察官於八十八年九月八日以八十八年
    度戒毒偵字第二九號為不起訴處分確定。詎仍不知悔改，復基於概括之犯意，於
    八十九年三月六日二十時三十分、同年七月二日十六時十分、同年九月七日十三
    時三十五分、同年十一月十日二十時十分採尿前之四日內之某時，以不詳方式，
    在彰化縣某地點，連續施用第二級毒品安非他命四次。嗣經警先後通知甲○○於
    八十九年三月六日、七月二日、九月七日、十一月十日前往彰化縣警察局北斗分
    局採驗尿液，鑑驗結果均呈安非他命類陽性反應，始知悉上情。
二、案經彰化縣警察局田中分局報請臺灣彰化地方法院檢察署檢察官偵查起訴及移送
    併辦。
    理      由
一、本件被告甲○○於審理期日未到庭，其於本院調查時則矢口否認有右揭犯行，並
    辯稱：伊從事勞務性之工作，平常有喝維士比加咖啡或維他露Ｐ的習慣，不知是
    否因此尿液中被驗出有安非他命之反應云云。惟查：被告分別於八十九年三月六
    日、七月二日、九月七日、十一月十日前往彰化縣警察局北斗分局接受調檢時所
    採尿液，鑑驗結果均呈安非他命類陽性反應等情，有長昕生活事業股份有限公司
    新東分公司出具之濫用藥物尿液檢驗報告四紙在卷可稽，其中八十九年三月六日
    所採之被告尿液，復經法務部調查局以螢光偏極免疫分析法及氣相層析質譜儀分
    析法檢驗，結果亦呈甲基安非他命陽性反應，有該局檢驗通知書一紙存卷為憑。
    而常人如未施用安非他命，其尿水應無甲基安非他命反應，倘有施用者，約百分
    之九十於九十六小時內自尿中排出，故推算施用期間最長可能不會超過四日，此
    亦經行政院衛生署藥物食品檢驗局八十一年二月八日以（八一）藥檢壹字第００
    一一五六號函闡釋甚明。是被告如未於前揭時地施用安非他命，所採尿液送驗結
    果當無可能均呈安非他命類陽性反應，尤以再經法務部調查局以多種方法重行檢
    驗，結果亦無殊異，足見被告確有施用安非他命之犯行，灼然至明，自不容其空
    言否認。另被告所稱之維士比、咖啡或維他露Ｐ，均係經主管機關核准上市之飲
    料，且暢銷全國，豈有一併使用後，產生安非他命反應之理？所辯要係臆測之詞
    ，亦不足採。又被告前因施用毒品案件，經臺灣彰化地方法院裁定送觀察、勒戒
    ，嗣因認有繼續施用毒品之傾向，由臺灣彰化地方法院以八十七年度毒聲字第七
    六四號裁定令入戒治處所施以強制戒治，嗣經同院於八十八年一月二十七日，以
    八十八年度毒聲字第三四號裁定停止戒治交付保護管束，期滿未經撤銷，視為
    強制戒治期滿，由台灣彰化地方法院檢察署檢察官於八十八年九月八日以八十八
    年度戒毒偵字第二九號為不起訴處分確定。有臺灣高等法院被告全國前案紀錄表
    、台灣彰化地方法院檢察署刑案資料查註紀錄表、不起訴處分書各一件附卷可按
    。本件事證已臻明確，被告犯行洵堪認定，應依法論科。
二、查被告前因施用毒品案件，經停止戒治交付保護管束期滿，由檢察官為不起訴處
    分後，復於五年內再度施用安非他命，核其所為，係犯毒品危害防制條例第十條
    第二項之施用第二級毒品罪。被告為施用而持有安非他命之低度行為，應為施用
    之高度行為所吸收，不另論罪。又其先後四次施用第二級毒品犯行，時間緊接，
    方法相同，觸犯構成要件相同之罪名，顯係基於概括之犯意為之，應依連續犯之
    規定以一罪論，並依法加重其刑。查被告前因違反麻醉藥品管理條例案件，經臺
    灣彰化地方法院分別以八十五年易字第二三０六號、八十六年度易字第一九三九
    號判決各判處有期徒刑七月確定，上開二罪接續執行，於八十七年四月二十三日
    假釋出獄，嗣經撤銷假釋，又於八十八年三月二十二日入監執行殘刑四月又十五
    日，至八十八年八月五日服刑期滿執行完畢，有卷附臺灣高等法院被告全國前案
    紀錄表、台灣彰化地方法院檢察署刑案資料查註紀錄表足參，其受有期徒刑之執
    行完畢，五年內再犯本件有期徒刑以上之罪，為累犯，應依法遞加重其刑。另公
    訴人就被告於八十九年七月二日十六時十分前四日內某時及九月七日十三時三十
    五分前四日內某時暨十一月十日二十時十分前四日內某時，施用安非他命之犯行
    ，雖未據提起公訴，然此因與前揭業經起訴之部分有連續犯之裁判上一罪關係，
    為起訴效力所及，基於審判不可分原則，本院自得併予審究。原審以被告犯罪事
    證明確，予以論科，固非無見，惟原審就檢察官移送併辦之被告於八十九年十一
    月十日二十時十分前四日內某時，施用安非他命之犯行，不及審酌，尚有未洽。
    被告上訴仍執陳詞否認犯罪，固無理由，惟原判決既有上述可議之處，即屬無可
    維持，自應由本院將原判決撤銷改判。爰審酌被告屢因施用毒品犯行，先後經法
    院判處徒刑，再送交觀察、勒戒及強制戒治，猶未能徹底杜絕吸毒惡習，且於偵
    、審中仍持續施用，益見其毫無悔過之意等一切情狀，量處如主文所示之刑，以
    示懲儆。
三、被告經合法傳喚，無正當理由不到庭，爰不待其陳述，逕行判決。
據上論結，應依刑事訴訟法第三百七十一條、第三百六十九條第一項前段、第三百六
十四條、第二百九十九條第一項前段、毒品危害防制條例第十條第二項、第二十三條
第二項前段，刑法第十一條前段、第五十六條、第四十七條，判決如主文。
本案經檢察官蔡秀男到庭執行職務
中      華      民      國      九十     年       三      月     十五   日
                                  臺灣高等法院臺中分院刑事第四庭
                                        審判長法  官  洪  耀  宗
                                              法  官  吳  重  政
                                              法  官  江  德  千
右正本證明與原本無異。
不得上訴。
                  書記官  吳  麗  琴
中      華      民      國      九十     年       三      月     十五   日
附錄本案論罪科刑法條：
毒品危害防制條例第十條第二項
施用第二級毒品者，處三年以下有期徒刑。                                Ｉ


司法院資訊處製作；財團法人民間司法改革基金會備份。
